【裁判字號】    98,易,537
【裁判日期】    981030
【裁判案由】    傷害
【裁判全文】
臺灣基隆地方法院刑事判決        98年度易字第537號
公  訴  人  臺灣基隆地方法院檢察署檢察官
被      告  甲○○
                      樓
            丙○○
                      樓
上列被告因傷害案件，經檢察官聲請簡易判決處刑（98年度偵字
第3542號），本院認本件有刑事訴訟法第451條之1第4項但書之
情形，適用通常程序判決如下：
    主      文
甲○○、丙○○共同傷害人之身體，各處拘役參拾日，如易科罰
金均以新台幣壹仟元折算壹日。
    事實及理由
一、程序部分：按檢察官聲請以簡易判決處刑之案件，經法院認
    為有刑事訴訟法第451 條之1 第4 項但書之情形者，應適用
    通常程序審判之，同法第452 條著有規定。本院認本件有刑
    事訴訟法第451 條之1 第4 項但書之情形，適用通常程序審
    判之，合先敘明。
二、本件證據應補充：「被告於本院準備程序及審判程序之自白
    」外，餘犯罪事實、證據及應適用之法條均引用如附件檢察
    官起訴書之記載。
三、據上論斷，應依刑事訴訟法第273條之1第1項、第299條第1
    項前段、第310條之2、第454條第2項、第452條，刑法第28
    條、第277條第1項、第41條第1項前段，刑法施行法第1條之
    1，判決如主文。
本案經檢察官丁○○到庭執行職務。
中    華    民    國    98    年    10    月    30    日
                  刑事第四庭法  官    何怡穎
以上正本證明與原本無異。
如不服本判決應於收受送達後10日內向本院提出上訴書狀，並應
敘述具體理由；其未敘述上訴理由者，應於上訴期間屆滿後20日
內向本院補提理由書(均須按他造當事人之人數附繕本)「切勿逕
送上級法院」。
中    華    民    國    98    年    10    月    30    日
                            書記官    鄭梅君
附錄本案論罪科刑法條
中華民國刑法第277條
傷害人之身體或健康者，處 3 年以下有期徒刑、拘役或 1 千元
以下罰金。
犯前項之罪因而致人於死者，處無期徒刑或 7 年以上有期徒刑
；致重傷者，處 3 年以上 10 年以下有期徒刑。
附件：
臺灣基隆地方法院檢察署檢察官聲請簡易判決處刑書
                                      98年度偵字第3542號
    被      告  甲○○  女  44歲（民國○○年○月○○日生）
                        住基隆市安樂區○○○路208巷174弄
                        5號3樓
                        國民身分證統一編號：Ｚ000000000號
                丙○○  男  21歲（民國○○年○○月○○日生）
                        住基隆市安樂區○○○路208巷174弄
                        5號3樓
                        國民身分證統一編號：Ｚ000000000號
上列被告因傷害案件，業經偵查終結，認宜以簡易判決處刑，茲
將犯罪事實及證據並所犯法條分敘如下：
        犯  罪  事  實
一、甲○○與丙○○為母子，甲○○因認乙○○在外散布不利其
    女之言論，遂請丙○○邀約乙○○出面商談，丙○○與乙○○相約碰面後，即於民國98年6 月22日17時30分許，將乙○○帶往基隆市安樂區○○○路208巷200號前與甲○○會面，
    彼等一言不合，甲○○、丙○○竟共同基於傷害之犯意聯絡
    ，由甲○○先持安全帽毆打乙○○，繼之丙○○亦加入徒手
    毆打乙○○，致丙○○受有頭部外傷、左下眼瞼挫傷、左臉
    頰挫傷、左耳後挫傷、左頸挫傷、左肘挫傷、左腕挫傷之傷
    害。
二、案經乙○○訴由基隆市警察局第四分局報告偵辦。
        證  據  並  所  犯  法  條
一、訊據被告甲○○坦承於上揭時、地持安全帽毆打告訴人乙○○之事實不諱，被告丙○○則矢口否認有何傷害犯行，辯稱
    ：被告甲○○拿安全帽打告訴人，伊看告訴人有要還手的樣
    子，所以上前抱住告訴人，伊只有與告訴人拉扯，沒有毆打
    告訴人云云。惟查，上揭犯罪事實，業據證人乙○○證述明
    確，並有告訴人98年6 月22日長庚醫療財團法人基隆長庚紀
    念醫院診斷證明書1 份附卷可稽，又依該診斷證明書所示，
    告訴人受有頭部外傷、左下眼瞼挫傷、左臉頰挫傷、左耳後
    挫傷、左頸挫傷、左肘挫傷、左腕挫傷等多處傷害，衡情，
    被告甲○○為女性，且依其供述，其身高154 公分、體重48
    公斤，屬於嬌小身材，而告訴人則為17歲之青壯男性，則被
    告甲○○若無他人協助或加入毆打，實無可能造成告訴人受
    有此等傷勢，足認被告丙○○確有加入毆打告訴人甚明，其
    上開所辯無非係避重就輕之飾卸之詞，不足採信。本案事證
    明確，被告2 人犯嫌均堪認定。
二、核被告2 人所為，均係犯刑法第277條第1項之傷害罪嫌。被
    告2 人就上開犯行有犯意聯絡與行為分擔，請論以共同正犯
    。
三、依刑事訴訟法第451條第1項聲請逕以簡易判決處刑。
    此  致
臺灣基隆地方法院簡易庭
中    華    民    國    98    年    8     月    25    日
                        檢 察 官    曾淑婷
本件正本證明與原本無異
中    華    民    國    98    年    9     月    9     日
                        書 記 官    林潔怡
所犯法條：
刑法第277條第1項
（普通傷害罪）
傷害人之身體或健康者，處 3 年以下有期徒刑、拘役或 1 千元
以下罰金。
附記事項：
本件係依刑事訴訟法簡易程式辦理，法院簡易庭得不傳喚被告、
輔佐人、告訴人、告發人等出庭即以簡易判決處刑；被告、被害
人、告訴人等對告訴乃論案件如已達成民事和解而要撤回告訴或
對非告訴乃論案件認有受傳喚到庭陳述意見之必要時，請即另以
書狀向簡易法庭陳述或請求傳訊。


司法院資訊處製作；財團法人民間司法改革基金會備份。
